臺灣桃園地方法院刑事判決
109年度訴字第991號
公  訴  人  臺灣桃園地方檢察署檢察官 
被      告  呂政憲



選任辯護人  邱陳律律師(法扶律師)
上列被告因違反毒品危害防制條例案件，經檢察官提起公訴（10
9年度偵字第9571、12680號），本院判決如下：
    主  文
呂政憲犯如附表「罪名、宣告刑及追徵」欄所示之罪，各處如該
等編號「罪名、宣告刑及追徵」欄所示之刑及追徵。應執行有期
徒刑貳年肆月。追徵部分併執行之。
扣案之iPhone8手機壹支（搭載門號○○○○○○○○○○號SIM卡壹張）、
電子磅秤壹臺、分裝夾鏈袋壹包，均沒收。
   事  實
一、呂政憲明知甲基安非他命係毒品危害防制條例列管之第二級
    毒品，依法不得販賣、持有，竟基於販賣第二級毒品之犯意
    ，以搭載門號0000000000號SIM卡之iPhone8手機（下稱前揭
    手機）作為販毒公線，經胡恩召撥打前揭販毒公線聯繫後，
    分別於附表各編號所示時、地，以附表各編號所示金額、數
    量，販賣第二級毒品甲基安非他命與胡恩召。嗣於民國109
    年3月24日下午2時45分許，員警持票至桃園市○○區○○○路000
    號執行搜索、拘提呂政憲後查獲，並當場扣得供本案販賣毒
    品使用之前揭手機1支、電子磅秤1臺、分裝夾鏈袋1包（另
    同時扣得海洛因1包、甲基安非他命1包，惟起訴書記載此部
    分另涉施用、持有毒品罪嫌，另經提起公訴）。
二、案經臺北市政府警察局刑事警察大隊報告臺灣桃園地方檢察
    署檢察官偵查起訴。
    理  由
壹、程序部分：
一、按被告以外之人於審判外之言詞或書面陳述，除法律有規定
    者外，不得作為證據；被告以外之人於審判外之陳述，經當
    事人於審判程序同意作為證據，法院審酌該言詞陳述或書面
    陳述作成時之情況，認為適當者，亦得為證據；當事人、代
    理人或辯護人於法院調查證據時，知有第159 條第1 項不得
    為證據之情形，而未於言詞辯論終結前聲明異議者，視為有
    前項之同意。刑事訴訟法第159 條第1 項及第159 條之5 分
    別定有明文。本判決下列所引用被告以外之人於審判外之陳
    述（含書面陳述），被告呂政憲及辯護人，於本院準備程序
    中已同意上開證據具有證據能力（本院卷一第100頁），而
    被告、辯護人、檢察官迄於言詞辯論終結前亦未就證據能力
    聲明異議，本院審酌上開證據資料作成時之情況，尚無違法
    、不當或顯不可信情況，認作為證據應屬適當，依刑事訴訟
    法第159 條之5 ，應認前揭供述證據均有證據能力。
二、本判決以下所引用之非供述證據，均與本件事實具有自然關
    聯性，且核屬書證、物證性質，又查無事證足認有違背法定
    程序或經偽造、變造所取得等證據排除之情事，復經本院依
    刑事訴訟法第164 條、第165 條踐行物證、書證之調查程序
    ，況檢察官、被告、辯護人對此部分之證據能力亦均不爭執
    ，是堪認均具有證據能力。
貳、實體部分：
一、認定事實
    上開犯罪事實，業據被告於偵查、本院準備及審理中均坦承
    不諱（偵9571卷第18-20、156-157、303、348-349頁，本院
    卷一第99頁，本院卷二第52頁），並與證人胡恩召於警詢、
    偵查中之證述（偵9571卷第102-103、207-209頁 ）互核相
    符，且有通訊監察譯文（偵9571卷第33-35頁）、通訊軟體L
    INE對話紀錄（偵9571卷第40-43頁）、臺北市政府警察局刑
    事警察大隊搜索扣押筆錄暨扣押物品目錄表（偵9571卷第55
    -59頁）、扣案物品照片（偵9571卷第61-64頁）各1份附卷
    可佐，足認被告之自白與事實相符，是本案犯罪事實，堪為
    認定。綜上所述，被告本案犯行明確，應依法論科。
二、論罪科刑
  ㈠新舊法比較：
  1.被告行為後，毒品危害防制條例第4 條第2 項、第17條第2 
    項之規定，已於109 年1 月15日修正公布，並於同年7 月15
    日生效施行。
  2.修正前毒品危害防制條例第4 條第2 項、第17條第2 項分別
    規定為「製造、運輸、販賣第二級毒品者，處無期徒刑或七
    年以上有期徒刑，得併科新臺幣1,000 萬元以下罰金」、「
    犯第4 條至第8 條之罪於偵查及審判中均自白者，減輕其刑
    。」，修正後為「製造、運輸、販賣第二級毒品者，處無期
    徒刑或十年以上有期徒刑，得併科新臺幣1,500 萬元以下罰
    金」、「犯第四條至第八條之罪於偵查及歷次審判中均自白
    者，減輕其刑。」。
  3.經比較新舊法結果，修正後之毒品危害防制條例第4 條第2
    項提高有期徒刑及併科罰金法定刑上限，又修正後毒品危害
    防制條例第17條第2 項增列被告須於歷次審判中均自白之限
    制，是修正後之規定並未較有利於被告，依刑法第2 條第1 
    項前段規定，自應適用修正前即行為時之毒品危害防制條例
    第4 條第2 項、第17條第2 項規定論處。
  ㈡核被告所為，均係犯修正前之毒品危害防制條例第4 條第2 
    項販賣第二級毒品罪。被告販賣前持有毒品之低度行為，為
    販賣毒品之高度行為所吸收，不另論罪。
  ㈢被告所犯各次販賣第二級毒品罪，犯意各別，行為互殊，應
    分論併罰。
  ㈣關於刑之加重、減輕說明：
  1.被告本案各罪均應依累犯規定加重：
    被告前因施用第二級毒品案件，經本院以107年度審易字第1
    181號判決判處有期徒刑6月確定，於107年12月4日易科罰金
    執行完畢，有臺灣高等法院被告前案紀錄表1 份在卷可憑（
    本院卷一第34頁），其於受徒刑執行完畢後5 年內，故意再
    犯本案有期徒刑以上之各罪，均為累犯。本院審酌被告前揭
    前案犯行所為，與本案所犯各罪，均屬違反毒品危害防制條
    例之罪，其罪質相近，爰審酌司法院大法官釋字第775 號解
    釋意旨，均依刑法第47條第1 項累犯規定加重其刑。
  2.被告本案所示各次販賣毒品犯行，均於偵查及本院審理中自
    白不諱，業如前述，均應依修正前毒品危害防制條例第17條
    第2 項規定，減輕其刑。
  3.被告本案各罪均依毒品危害防制條例第17條第1 項減輕其 
    刑：
  ⑴按毒品危害防制條例第17條第1 項規定「犯第4 條至第8 條
    、第10條或第11條之罪，供出毒品來源，因而查獲其他正犯
    或共犯者，減輕或免除其刑」，所謂供出毒品來源係指足資
    辨別其非屬共犯或共同正犯前手之特徵，使調查或偵查犯罪
    之公務員因而對之發動調查或偵查，而適用該減刑規定，需
    供出毒品來源而查獲者（最高法院97年度台上字第1475號、
    98年度台上字第4062號、98年度台上字第3653號、98年度台
    上字第3391號判決意旨參照）。
  ⑵經查，本案因被告供述查獲上手林羽婕一情，有臺灣桃園地
    方檢察署110年3月2日桃檢俊秋109偵24134字第1109021028
    號函文在卷可稽（本院卷一第133頁），並有臺灣桃園地方
    檢察署109年度偵字第24134、24175、26981號起訴書查詢資
    料可佐（見本院卷一第119頁，而林羽婕共同販賣甲基安非
    他命與被告之時間，為109年2月13日，附此說明），當可認
    定。是被告應依毒品危害防制條例第17條第1 項規定，減輕
    其刑。
  ㈤爰以行為人責任為基礎，審酌被告違反國家對於杜絕毒品犯
    罪之禁令，知悉其等所販售者為法所禁止之毒品，且亦知該
    等毒品戕害身心，對人體健康危害至鉅，一經染毒，極易成
    癮，影響社會治安非淺，竟仍為本案各次犯行，助長施用毒
    品行為氾濫猖獗，應予非難；然衡酌被告於偵、審中均坦承
    犯行，並供述其毒品來源，非毫無悛悔之意，犯後態度良好
    ，兼衡各次販賣毒品金額、被告所犯次數、犯罪情節及素行
    ，於本院自陳之智識程度、家庭經濟狀況（本院卷二第52頁
    ），以及被告、辯護人、檢察官之量刑意見等一切情狀，就
    所犯各罪分別量處如附表「罪名、宣告刑及追徵」欄所示之
    刑，並考量被告所犯數罪之犯罪類型相同，行為態樣、手段
    、動機均相似之情形，定應執行之刑如主文所示。
三、沒收：
  ㈠被告以附表「毒品金額」欄所示金額販賣第二級毒品甲基安
    非他命一節，業已說明如上，就此當屬被告本案之犯罪所得
    ；考量被告本案販毒所得並未扣案，且犯罪時間距今已久，
    應已與被告本身固有之金錢混同，性質上無從就原始犯罪所
    得為沒收，應屬刑法第38條之1第3 項所稱不能沒收之情形
    ，爰宣告追徵被告之犯罪所得如附表「罪名、宣告刑及追徵
    」欄所示。
  ㈡扣案被告所有之前揭手機1 支、電子磅秤1臺、分裝夾鏈袋1
    包，為被告本案販賣毒品所用乙節，業經被告於本院審理時
    供述明確（見本院卷二第48頁），均應依毒品危害防制條例
    第19條第1 項諭知沒收。
  ㈢另扣案之海洛因1包、甲基安非他命1包，固屬違禁物，惟係
    被告另案涉犯施用、持有毒品案件之重要證物，爰不於本案
    宣告沒收。
據上論斷，應依刑事訴訟法第299 條第1 項前段，毒品危害防制
條例第4 條第2 項（修正前）、第17條第2 項（修正前）、第17
條第1項、第19條第1項，刑法第2 條第1 項前段、第11條、第51
條第5 款、第38條之1 第1 項前段、第3 項，判決如主文。
本案經檢察官林奕瑋提起公訴，檢察官林欣怡到庭執行職務。
中    華    民    國   111    年     1    月      5   日
                  刑事第四庭  審判長法  官  黃柏嘉
                                    法  官  涂偉俊
                                    法  官  張家豪 
以上正本證明與原本無異。
如不服本判決應於收受判決後20日內向本院提出上訴書狀，並應
敘述具體理由。其未敘述上訴理由者，應於上訴期間屆滿後20日
內向本院補提理由書(均須按他造當事人之人數附繕本)「切勿逕
送上級法院」。 
                                    書記官  蔡宗豪
中　　華　　民　　國　　111 　年　　1 　　月　　6 　　日
附錄論罪科刑法條
修正前毒品危害防制條例第4條
製造、運輸、販賣第一級毒品者，處死刑或無期徒刑；處無期徒
刑者，得併科新臺幣 2 千萬元以下罰金。
製造、運輸、販賣第二級毒品者，處無期徒刑或 7 年以上有期
徒刑，得併科新臺幣 1 千萬元以下罰金。
製造、運輸、販賣第三級毒品者，處 7 年以上有期徒刑，得併
科新臺幣 7 百萬元以下罰金。
製造、運輸、販賣第四級毒品者，處 5 年以上 12 年以下有期
徒刑，得併科新臺幣 3 百萬元以下罰金。
製造、運輸、販賣專供製造或施用毒品之器具者，處 1 年以上
7 年以下有期徒刑，得併科新臺幣 1 百萬元以下罰金。
前五項之未遂犯罰之。 

附表
編號 交易時間(民國)  交易地點 毒品種類 毒品金額 罪名、宣告刑及追徵 1 109年3月6日下午1時56分  桃園市○○區○○○路000號 安非他命0.5公克 新臺幣1,250元 呂政憲販賣第二級毒品，累犯，處有期徒刑壹年陸月。未扣案之販賣毒品所得新臺幣壹仟貳佰伍拾元追徵。 2 109年3月7日晚間9時50分許  桃園市龜山區某飲水機附近 安非他命0.5公克 新臺幣1,250元 呂政憲販賣第二級毒品，累犯，處有期徒刑壹年陸月。未扣案之販賣毒品所得新臺幣壹仟貳佰伍拾元追徵。 3 109年3月9日晚間8時許  桃園市○○區○○○路000號 安非他命1公克 新臺幣3,500元 呂政憲販賣第二級毒品，累犯，處有期徒刑壹年拾月。未扣案之販賣毒品所得新臺幣參仟伍佰元追徵。